【裁判字號】    90,聲再,51
【裁判日期】    900131
【裁判案由】    聲請再審
【裁判全文】
臺灣高等法院刑事裁定                                九十年度聲再字第五一號
    再審聲請人
    即受判決人  甲○○
右列聲請人因竊盜案件，對於本院八十九年度上易字第二八四二號中華民國八十九年
九月三十日確定判決（臺灣板橋地方法院八十九年度易字第六三一號、臺灣板橋地方
法院檢察署八十八年度偵字第二五九五一號），聲請再審，本院裁定如左：
    主  文
再審之聲請駁回。
    理  由
一、聲請意旨略稱：聲請人自警訊時即一再否認竊取劉炳吾之財物，且聲請人於收受
    本院原確定判決後，經家人提醒方想起八十八年十一月十五日十三時聲請人在雲
    林縣崙背鄉同學李進發家中作客，不可能同時在案發現場竊取劉炳吾之財物，聲
    請人此不在場證明自屬審判當時已存在而發現在後，得據以再審之確實新證據；
    又聲請人於八十八年十二月十七日檢察官訊問時即已供稱曾遭警刑求，並於八十
    九年三月一日原審訊問時提出遭警刑求之抗辯，復於原確定案件本院審理時請求
    調閱八十八年十二月十七日之「偵查錄音帶」，以證明聲請人確曾於當日言及遭
    警刑求；另聲請人於本院審理時，就原審判決所認定警方查獲聲請人竊取莊禮宛
    、劉炳吾財物之矛盾情形，一再詳陳，並指明證人警員戴明德證言不實，且曾聲
    請傳訊被害人到庭對質，惟法院竟未依法調查偵訊錄音帶及傳訊被害人，顯有重
    要證據漏未審酌之再審理由，爰依刑事訴訟法第四百二十條第一項第六款、第四
    百二十一條之規定，聲請再審。
二、按法院認為無再審理由者，應以裁定駁回之，經前項裁定後，不得更以同一原因
    聲請再審；又依第四百二十一條規定，因重要證據漏未審酌而聲請再審者，應於
    送達判決後二十日內為之，刑事訴訟法第四百三十四條、第四百二十四條分別定
    有明文。查本案聲請人聲請再審之上述理由，前迭經聲請人執以向本院聲請再審
    多次，均經本院認無再審理由而分別以八十九年度聲再字第六一一號、八十九年
    度聲再字第六五九號及八十九年度聲再字第七○六號裁定駁回，有該等裁定在卷
    可稽，依前開法條規定，聲請人自不得更以同一原因聲請再審。況其中聲請人指
    原確定判決未調查偵訊錄音帶及傳訊被害人致有重要證據漏未審酌一節，聲請人
    依刑事訴訟法第四百二十一條之規定提起本件再審，核顯已逾原確定判決送達後
    二十日內之不變更期間，亦與刑事訴訟法第四百二十四條之規定不符，從而本聲
    請再審之程序，於法不合，應予駁回。
據上論斷，應依刑事訴訟法第四百三十三條，裁定如主文。
中    華    民    國      九十      年      一      月      三十一      日
                              臺灣高等法院刑事第十六庭
                                  審判長法  官    許  增  男
                                        法  官    黃  鴻  昌
                                        法  官    蔡  彩  貞
右正本證明與原本無異。
不得抗告。
                                         書記官   張  淑  芬
中    華    民    國     九十     年     二         月         五       日


司法院資訊處製作；財團法人民間司法改革基金會備份。
